臺北高等行政法院裁定
　　　　　　　　　　　　　　　　　　 96年度訴字第01687號
原　　　告　甲○○
被　　　告　國家通訊傳播委員會
代　表　人　蘇永欽（主任委員）住同上
訴訟代理人　丙○○
　　　　　　乙○○兼送達代收.
上列當事人間因電信法事件，原告不服國家通訊傳播委員會中華
民國96年4 月24日通傳訴決字第09600014400 號訴願決定，提起
行政訴訟。本院裁定如下：
　　主  文
原告之訴駁回。
訴訟費用由原告負擔。
　　理  由
一、按「訴願之提起，應自行政處分達到或公告期滿之次日起30
    日內為之（第1 項）。利害關係人提起訴願者，前項期間自
    知悉時起算（第2 項）。」訴願法第14條第1 項及第2 項分
    別定有明文。次按「提起行政訴訟，得於同一程序中，合併
    請求損害賠償或其他財產上之給付。」、「原告之訴，有左
    列各人情形之一者，行政法院應以裁定駁回之：..十、起訴
    不合程式或不備其他要件。」行政訴訟法第7 條及第107 條
    第1 項第10款亦分別明定。
二、查本件原告爭執系爭基地臺之設置，始自95年初，其陳情及
    被告復函答復依序如下：(一)原告95年1 月13日提出「陳情書
    」，請求91年12月18日後，違規增設之基地台遷走，91年12
    月16日前之基地台到擔照時已違犯管理規則第24條，請不再
    准續換執照；交通部電信總局於95年1 月20日函復略以：「
    ..台端陳情書所附基地台架設位置圖，並無任何一支天線正
    前方朝向貴社區大樓，且經本局94年12月14日派員赴現場實
    際勘查，相關天線位置及方向亦皆與台端所附基地台架設位
    置圖符合。」。(二)原告於95年5 月25日向李嘉進立委提出陳
    情書，請求李委員幫助讓基地台遷離，李委員將原告陳情書
    轉給被告，被告於95年6 月14日以通傳字第09500339730 號
    函復原告略以：「..二、經查本會電腦資料庫旨揭地走樓頂
    架設之無線電基地臺，係中華電信、台灣大哥大、遠傳電信
    、和信電訊及大眾電信等公司依電信法等相關規定申請設置
    ，符合電波監理規範，並已取得本會核發之行動電話、第三
    代行動通信及一九○○兆赫數位式低功率無線電話等相關業
    務電臺執照在案，合先敘明。三、依行動通信業務管理規則
    第24條及第三代行動通信業務管理規則第62條規定略以：基
    地臺天線架設於建築物屋外者（屋頂者），其天線之設置高
    度及方向，應確保其水平方向正前方十五公尺內無高於天線
    之合法建築物。經查旨揭地址樓頂架設之基地臺天線未違反
    前揭規定，且其發射方向亦未朝向圓富大道社區大樓。」。
    (三)李嘉進委員95年8 月1 日嘉陳字第950908001 號函被告略
    以：「貴會民國95年6 月14日通傳字第09500339730 號函復
    本室說明該基地台設置相關規定及檢測標準，惟本案經轉知
    陳情人表示，貴會引據量測結果不符實際狀況，無法排除居
    民疑慮，仍建請貴會拆除該座基地台。」被告旋於95年8 月
    15日以通傳字第09500174040 號函復原告意旨略與95年6 月
    14日通傳字第09500339730 號函意旨同。(四)原告95年8 月21
    日再具「抗議書」，被告於95年8 月29日以通傳字第095001
    98380 號函復原告略以：台端質疑事項，本會以95年8 月15
    日通傳字第09500174040 號函詳復在案。(五)原告於95年12月
    25日再具「陳情書」，被告於96年1 月15日以通傳北字第09
    500551120 號函復原告略以：「..四、依行政程序法第173
    條規定略以，人民陳情案有下列情形之一者，得不予處理：
    二、同一事由，經予適當處理，並已明確答復後，而仍一再
    陳情者。準此，有關台端陳情事項本會不再予處理，尚請見
    諒。」。原告旋於96年1 月18日擬具訴願書向被告提起訴願
    。此有訴願書附卷可憑（見訴願卷第42頁），且為原告於本
    院準備程序中自承在卷（見本院卷第38頁）。因原告訴願書
    所載訴願標的未明，被告為探其真意，於96年3 月21日以通
    傳法字第09605036380 號函詢原告請其確認訴願標的，嗣經
    原告於96年3 月26日擬具「釋明書」，表明確係對被告所核
    發前揭基地臺之電臺執照表示不服，此有該釋明書附卷可考
    ，亦為原告於本院準備程序中所自承（見本院卷第38頁）。
三、原告既釋明其訴願之標的係不服被告核發基地臺執照之處分
    ，而關於被告核發基地台執照之處分，業於被告於95年6 月
    14日通傳字第09500339730 號函復原告時即已說明在案，已
    如前述，而原告亦自承其收悉上開函係在95年6 月14日發文
    後1 、2 天（見本院卷第39頁），顯見原告於接獲被告95年
    6 月14日復函當時，應已知悉被告核發前揭基地臺之電臺執
    照。職是，原告以利害關係人身分提起訴願，應於95年7 月
    中旬前提起，惟被告係於96年1 月19日始收到訴願書，原告
    顯已逾越訴願法第14條所定提起訴願之法定期間，依訴願法
    第77條第2 款規定，訴願事件提起逾法定期間，應為不受理
    之決定。從而，本件訴願決定為不受理之決定，核無不合，
    原告訴願既不合法，其提起本件訴訟，即屬起訴不備要件，
    揆諸首揭規定，應予駁回。
四、原告起訴主張被告應賠償其精神撫慰金5 萬元及誤判應賠償
    其3 萬元乙節，因其本案訴訟已不合法，即失其附麗，亦應
    駁回。
五、至原告主張被告訴願審議委員會主任委員劉宗德先生（現任
    被告副主任委員）、委員謝進男先生（現任被告委員）及委
    員江幽芬女士（現任被告法律事務處副處長、參事）3 位未
    迴避云云。惟按訴願法第52條第2 項規定：「訴願審議委員
    會委員，由本機關高級職員及遴聘社會公正人士、學者、專
    家擔任之；其中社會公正人士、學者、專家人數不得少於二
    分之一。」，本案審議時，被告高級職員擔任訴願審議委員
    會委員為上開3 位，另遴聘6 位大學法律系教授擔任訴願委
    員，不論委員資格及外聘專家學者人數比例，皆符合訴願法
    第52條第2 項規定。次按依訴願法第55條規定：「訴願審議
    委員會主任委員或委員對於訴願事件有利害關係者，應自行
    迴避，不得參與審議。」就本件而言，被告機關訴願審議委
    員會主任委員或委員並無任何利害關係之存在，且亦無行政
    程序法第32條各款所列應自行迴避之情形，其參與審議並作
    成訴願決定，於法並無不合，併此敘明。
六、據上論結，本件原告之訴為不合法，爰依行政訴訟法第107
    條第1 項第10款、第104 條、民事訴訟法第95條、第78條，
    裁定如主文。
中　　華　　民　　國　　96　　年　  11 　月　　26　　日
                         第六庭審判長法  官　林　文　舟
                                     法  官　陳　鴻　斌
                                     法  官　闕　銘　富
上為正本係照原本作成。
如不服本裁定，應於送達後10日內向本院提出抗告狀（須按他造
人數附繕本）。
中　　華　　民　　國　　96　　年　  11 　月　　26　　日
           　　　　　　　　          書記官  孫　筱　晴
